臺灣高雄地方法院刑事判決　　　　　　　94年度訴字第1640號
公　訴　人　臺灣高雄地方法院檢察署檢察官
被　　　告　甲○○
上列被告因違反毒品危害防制條例案件，經檢察官提起公訴（94
年度毒偵字第1028號），嗣因被告就被訴事實為有罪之陳述，經
本院告知簡式審判程序意旨，並聽取公訴人及被告之意見後，本
院合議庭裁定由受命法官獨任依簡式審判程序審理、判決如下：
    主  文
甲○○連續施用第一級毒品，累犯，處有期徒刑壹年。
    事  實
一、甲○○曾於民國90年間因過失致死及違反毒品危害防制條例
    案件，經本院分別判處有期徒刑6 月及8 月確定，嗣合併執
    行，並於92年6 月7 日縮短刑期執行完畢；又另於90年間因
    施用第一級毒品案件，經本院以90年度毒聲字第6161號裁定
    令入戒治處所施以強制戒治1 年，並於91年12月27日強制戒
    治付保護管束期滿執行完畢（於91年5 月31日停止戒治釋放
    ）在案。詎其仍不知悔改，竟於上開強制戒治執行完畢釋放
    後五年內，復基於施用第一級毒品海洛因之概括犯意，自93
    年10月1 日起至同年11月26日晚上某時許，在高雄縣梓官鄉
    ○○村○○路168 號住處內，以將海洛因摻入注射針筒內用
    以注射自己身體之方式或滲入香煙之方式，每天約施用一次
    ，此段期間施用海洛因多次。嗣於93年11月27日早上10時30
    分許，在高雄市左營區自治新村487 號屋內，竊取水溝蓋時
    ，為警逮捕（竊盜部分，另案偵查中），並依毒品列管人口
    而採其尿送驗結果，呈現嗎啡陽性反應，始悉上情。
二、案經高雄縣政府警察局左營分局報告臺灣高雄地方法院檢察
    署檢察官偵查起訴。
    理  由
壹、程序方面：
一、按除被告所犯為死刑、無期徒刑、最輕本刑為三年以上有期
    徒刑之罪或高等法院管轄第一審案件者外，於法院行準備程
    序進行中，被告先就被訴事實為有罪之陳述時，審判長得告
    知被告簡式審判程序之旨，並聽取當事人、代理人、辯護人
    及輔佐人之意見後，裁定進行簡式審判程序；且受命法官行
    準備程序，與法院或審判長有同一之權限；又簡式審判程序
    之證據調查，不受刑事訴訟法第159 條第1 項、第161 條之
    2 、第161 條之3 、第163 條之1 及第164 條至第170 條規
    定之限制，刑事訴訟法第273 條之1 第1 項、第279 條第2
    項前段、第273 條之2 分別定有明文。
二、查本件被告所犯為死刑、無期徒刑、最輕本刑為三年以上有
    期徒刑以外之罪，且非高等法院管轄第一審之案件，其於準
    備程序就前揭被訴事實為有罪之陳述，經受命法官告知簡式
    審判程序之旨，並聽取當事人之意見後，本院認無不得或不
    宜改依簡式審判程序進行之處，爰依刑事訴訟法第273 條之
    1 第1 項、第284 條之1 ，裁定本件由受命法官獨任進行簡
    式審判程序，合先敘明。
貳、實體方面：
一、右揭犯罪事實，業據被告甲○○於本院審理時坦承不諱（見
    本院卷第57頁），且被告為警查獲時所採取之尿液，經高雄
    市立凱旋醫院檢出嗎啡陽性反應，此有該院94年12月10日高
    雄市立凱旋醫院濫用藥物尿液檢驗報告（臺灣高雄地方法院
    檢察署94年度毒偵字第1028號卷第13頁、第43頁）、被告尿
    液採證代碼對照表（同上94年度毒偵字第1028號卷第14頁）
    、扣押物品清單各一紙，並有被告尿液一瓶扣案在卷可佐，
    足見被告之自白與事實相符，其確有施用第一級毒品海洛因
    之犯行無疑。又查被告前於90年間，因過失致死、違反毒品
    危害防制條例案件，經本院分別判處有期徒刑6 月及8 月確
    定，嗣合併執行，並於92年6 月7 日縮短刑期執行完畢；又
    另於90年間因施用第一級毒品案件，經本院以90年度毒聲字
    第6161號裁定令入戒治處所施以強制戒治1 年，嗣於91年5
    月31日停止戒治釋放，並於91年12 月27 日強制戒治付保護
    管束期滿執行完畢等情，有臺灣高雄地方法院檢察署刑案資
    料查註紀錄表及臺灣高等法院被告全國前案紀錄表、本院93
    年度訴字第1569號及90年度訴字第2967號之刑事判決書各一
    份在卷足憑。是被告於強制戒治執行完畢釋放後，五年內再
    犯施用第一級毒品海洛因之犯行至明，本件事證明確，被告
    犯行洵堪認定。
二、查海洛因係毒品危害防制條例第2 條第2 項第1 款所稱之第
    一級毒品，核被告甲○○施用海洛因之行為，係犯該條例第
    10條第1 項之施用第一級毒品罪。被告持有海洛因後，進而
    施用，其持有之低度行為應為施用之高度行為所吸收，不另
    論罪。被告先後施用海洛因之犯行，時間緊接，方法相同，
    觸犯構成要件相同之罪名，顯係基於概括之犯意為之，應依
    連續犯之刑法第56條規定，以一罪論，並加重其刑。另被告
    曾於90年間，因過失致死、違反毒品危害防制條例案件，經
    本院分別判處有期徒刑6 月及8 月確定，嗣合併執行，並於
    92年6 月7 日縮短刑期執行完畢，有臺灣高雄地方法院檢察
    署刑案資料查註紀錄表及臺灣高等法院被告全國前案紀錄表
    各一份在卷可憑，其受有期徒刑執行完畢，於5 年以內再犯
    有期徒刑以上之本罪，為累犯，應依刑法第47條之規定，加
    重其刑，並依法遞加重之。爰審酌被告素行不良，已有違反
    毒品危害防制條例之前科紀錄，已如前述，且前曾因施用毒
    品，經強制戒治期滿執行完畢釋放後，仍不知悔改警惕，猶
    繼續施用毒品，並經本院於93年9 月29日，以93年度訴字第
    1569號判處有期徒刑1 年，嗣於93年11月2 日判決確定，有
    本院被告院內索引卡附卷可查，是被告前揭犯行本不宜寬貸
    ，惟念其犯後坦承犯行、態度良好，尚知悔悟，且施用毒品
    乃自戕行為，未對他人造成危害等一切情狀，爰量處如主文
    所示之刑，以資懲儆。
三、至於公訴意旨雖另認被告係自93年4 月某日起至同年9 月29
    日止，連續施用第一級毒品海洛因，因認此部分亦涉有違反
    毒品危害防制條例第10條第1 項之施用第一級毒品罪云云。
    惟查：被告前自93年2 月某日起至同年4 月1 日上午12時許
    止，在高雄縣梓官鄉○○村○○路168 號住處內，以將海洛
    因摻入注射針筒內用以注射自己身體之方式，連續施用第一
    級毒品海洛因多次，所涉違反毒品危害防制條例第10條第1
    項之施用第一級毒品罪嫌，業經檢察官於93年6 月24日向本
    院提起公訴，並由本院於93年9 月29日，以93年度訴字第15
    69號判處有期徒刑1 年，嗣於93年11月2 日判決確定，此有
    本院被告院內索引卡紀錄表、臺灣高等法院被告全國前案紀
    錄表、臺灣高雄地方法院檢察署刑案資料查註紀錄表、本院
    93年度訴字第1569號刑事判決書各一份在卷可按。是上開案
    件核與本件起訴被告自93年4 月間某日起迄93年9 月29日間
    連續施用第一級毒品海洛因罪部分，屬裁判上一罪，為上開
    93年度訴字第1569號案件之判決確定效力所及，並經公訴人
    當庭減縮起訴事實為被告自93年10月1 日起至93年11月26日
    止，在高雄縣梓官鄉○○村○○路168 號住處內，連續施用
    第一級毒品海洛因多次之事實，並有本院94年6 月21日審訊
    筆錄（詳本院卷第57頁）在卷可徵，爰對此部分，不另為免
    訴之諭知，併此敘明。
據上論斷，應依刑事訴訟法第273 條之1 第1 項、第284條之1、
第299 條第1 項前段，毒品危害防制條例第10條第1 項，刑法第
11條、第56條、第47條，判決如主文。
本案經檢察官乙○○到庭執行職務。
中　　華　　民　　國　　94　　年　　6 　　月　　29　　日
                  刑事第五庭  法　官  施添寶
中　　華　　民　　國　　94　　年　　7 　　月　　1 　　日
以上正本證明與原本無異。
如不服本判決，應於收受送達後10日內向本院提出上訴書狀。
　　　　　　　　　　　　　　  書記官  陳威志
附錄本案判決論罪科刑法條：
毒品危害防制條例第10條
施用第一級毒品者，處六月以上五年以下有期徒刑。
施用第二級毒品者，處三年以下有期徒
